臺灣嘉義地方法院刑事判決　　　　　　　　　　　　　　九十三年度易字第六九號
　　公　訴　人　臺灣嘉義地方法院檢察署檢察官
　　被　　　告　丙○
　　　　　　　　乙○○
右列被告因竊盜案件，經檢察官提起公訴（九十三年度偵字第一二八二號），本院於
準備程序中經訊問被告自白犯罪後，並經本院合議庭裁定認為宜以簡式審判程序審理
，判決如左：
    主  文
丙○共同攜帶凶器竊盜未遂，累犯，處有期徒刑拾月。扣案鐵剪刀壹支及螺絲扳手貳
支，均沒收。
乙○○共同攜帶凶器竊盜未遂，處有期徒刑捌月。扣案鐵剪刀壹支及螺絲扳手貳支，
均沒收。
    事  實
一、丙○曾犯肅清煙毒條例、妨害風化、竊盜等罪，最近一次於民國八十七年間因違
    反毒品危害防制條例案件，經臺灣臺南地方法院於八十八年六月二日以八十八年
    度訴字第五五一號判處有期徒刑一年，於同年七月八日判決確定，於九十一年二
    月十三日執行完畢。乙○○於九十二年間因犯加重竊盜未遂罪，經本院於九十三
    年二月十三日，以九十三年度簡字第一九八號判處有期徒刑五月，如易科罰金以
    三百元折算一日，緩刑三年。丙○、乙○○二人於九十三年二月二十一日上午，
    共乘車牌號碼ＭＡＴ─０六一號重型機車途經嘉義縣義竹鄉○○村○路○段六０
    五之一號漁塭時，見該漁塭無人看守，竟基於共同意圖為自己不法所有之犯意聯
    絡，由丙○站在馬路旁把風，乙○○持其所攜帶客觀上可當兇器使用之鐵剪刀一
    支、螺絲扳手二支，拆解供魚塭所用之水車，二人尚未將拆解之水車搬運完畢時
    ，該漁塭所有人甲○○因接獲不詳姓名友人通知漁塭遭竊而報警會同警方前往現
    場，於九十三年二月二十一日十二時許，甲○○與警察抵達漁塭時，當場查獲丙
    ○、乙○○二人，並扣得其所有供犯罪所用之鐵剪刀一支、螺絲扳手二支，已拆
    解之不鏽鋼風車葉片二組、馬達外殼一組、水車外殼五組。
二、案經被害人甲○○訴請嘉義縣警察局布袋分局報請臺灣嘉義地方法院檢察署檢察
    官偵查起訴，因丙○、乙○○於本院準備程序中為有罪之陳述，嗣經本院合議庭
    裁定以簡式審判程序審理。
    理  由
一、右揭犯罪事實，業據被告丙○、乙○○於本院調查中及審理時均坦承不諱，並經
    證人即被害人甲○○於警詢、偵查中指述在卷，互核一致，並有被害人甲○○出
    具之贓物認領保管單一紙及扣案之鐵剪刀一支、螺絲扳手二支可資佐證，足徵被
    告二人於本院審理時之自白與事實相符。本件事證明確，被告犯行洵堪認定，應
    予依法論科。
二、按刑法第三百二十一條第一項第三款之攜帶兇器竊盜罪，係以行為人攜帶兇器竊
    盜為其加重條件，此所謂兇器，其種類並無限制，凡客觀上足對人之生命、身體
    、安全構成威脅，具有危險性之兇器均屬之，且祇須行竊時攜帶此種具有危險性
    之兇器為已足，並不以攜帶之初有行兇之意圖為必要（最高法院七十九年度台上
    字第五二五三號判例意旨可資參照）。本件被告二人於竊盜時攜帶之鐵剪刀及螺
    絲扳手等物，為鐵器製成，或形尖質銳，可供人單手緊握持以對外攻擊，如用以
    施暴、脅迫、抵抗，依一般社會觀念，已足使人之生命、身體、安全受有危害，
    自堪認為兇器。核被告二人所為，均係犯刑法第三百二十一條第一項第三款攜帶
    兇器竊盜罪。被告二人就上開犯行，有犯意聯絡及行為分擔，為共同正犯。被告
    二人已著手竊盜行為之實施，而未將所拆解水車搬走之結果，為未遂犯。又丙○
    曾犯肅清煙毒條例、妨害風化、竊盜等罪，最近一次於八十七年間因違反毒品危
    害防制條例案件，經臺灣臺南地方法院於八十八年六月二日以八十八年度訴字第
    五五一號判處有期徒刑一年，於同年七月八日判決確定，於九十一年二月十三日
    執行完畢，有臺灣高等法院被告全國前案紀錄表乙份在卷可按，其於受有期徒刑
    執行完畢後，五年以內再犯有期徒刑以上刑之本罪，為累犯，應依刑法第四十七
    條之規定加重其刑。爰審酌被告二人均坦承犯行、其犯罪動機、目的、手段、所
    生危害及犯罪後態度良好等一切情狀，各量處如主文所示之刑，以示懲儆。
三、扣案之鐵剪刀一把、螺絲扳手二支，為被告乙○○所有供犯竊盜行為時所用之物
    ，業經被告乙○○於本院審理時供明在卷，應均依刑法第三十八條第一項第二款
    之規定宣告沒收。另扣案之鐵鎚一把被告二人於本院審理時均否認為其所有，亦
    無證據證明係被告二人所有，且非違禁物應沒收之物，故不予沒收，併此敘明。
據上論斷，應依刑事訴訟法第二百七十三條之一、第二百九十九條第一項前段，刑法
第二十八條、第三百二十一條第二項、第一項第三款、第四十七條、第三十八條第一
項第二款，判決如主文。
本案經檢察官陳昭廷到庭執行職務。
中      華      民      國    九十三    年      四      月    二十一    日
                                    臺灣嘉義地方法院刑事第三庭
                                          法  官  朱  美  璘
右正本證明與原本無異。
如不服本判決，應於判決送達後十日內向本院提出上訴狀。
中      華      民      國    九十三    年      四      月    二十一    日
                                         書記官   尹  玉  琪
附錄：本案論罪科刑法條全文
中華民國刑法第三百二十一條：
犯竊盜罪而有左列情形之一者，處六月以上、五年以下有期徒刑：
一  於夜間侵入住宅或有人居住之建築物、船艦或隱匿其內而犯之者。
二  毀越門扇、牆垣或其他安全設備而犯之者。
三  攜帶兇器而犯之者。
四  結夥三人以上而犯之者。
五  乘火災、水災或其他災害之際而犯之者。
六  在車站或埠頭而犯之者。
前項之未遂犯罰之。
